【裁判字號】    98,交易,40
【裁判日期】    980717
【裁判案由】    業務過失致死
【裁判全文】
臺灣臺南地方法院刑事判決              98年度交易字第40號
公  訴  人  臺灣臺南地方法院檢察署檢察官
被      告  丙○○
上列被告因業務過失致死案件，經檢察官提起公訴（98年度偵字
第5號），被告於準備程序進行中就被訴事實為有罪之陳述，經
本院合議庭裁定由受命法官獨任進行簡式審判程序後，判決如下
：
    主    文
丙○○從事業務之人，因業務上之過失致人於死，處有期徒刑伍
月，如易科罰金，以新臺幣壹仟元折算壹日。緩刑貳年。並應向
甲○○支付損害賠償新臺幣柒拾萬元。
    事    實
一、丙○○平日係以替人修理馬達等機械為業，駕駛車號5263─
    XA號自小貨車載送上開機械為其附隨業務。丙○○於民國97
    年10月13日21時許，駕駛車號5263─XA號自小貨車送完貨後
    ，沿臺南縣佳里鎮○○○○道路北向南行駛至臺19線122.7公
    里處朋友住家附近停車時，原應注意於顯有妨害他車通行之
    處所，不得停車，且停車時應依車輛順行方向緊靠道路右側
    ；而依當時天候晴朗，夜間有照明，視距良好，道路乾燥無
    缺陷，並無不能注意之情形，丙○○竟疏於注意，貿然將前
    開自小貨車佔用部分機慢車優先道上停放後即行離去，嗣有
    汪吉勝酒後騎乘車號UOC─209號輕型機車，沿臺19線同向行
    駛至上開路段時，亦疏未注意車前狀況，而自後撞上該自小
    貨車左後車尾處，致受有頭胸撞傷合併顱內出血及氣血胸之
    傷害，經送醫急救後仍不治死亡。
二、案經臺灣臺南地方法院檢察署檢察官自動檢舉偵查起訴。
    理    由
一、本件係經被告丙○○於準備程序中就被訴之犯罪事實為有罪
    之表示，而經本院裁定以簡式審判程序加以審理，依刑事訴
    訟法第273條之2、第159條第2項之規定，不適用傳聞法則有
    關限制證據能力之相關規定，合先敘明。
二、訊據被告丙○○對於上揭事實坦承不諱，並有道路交通事故
    現場圖、道路交通事故調查報告表(一)、(二)各1份、道路交通
    事故現場蒐證照片暨車損照片共21張附卷可稽（見臺灣臺南
    地方法院檢察署97年度相字第1351號相驗卷第16-18頁、第
    33-43頁）。又被害人汪吉勝因本件車禍受有頭胸撞傷合併
    顱內出血及氣血胸之傷害，經送醫救治後仍不治死亡，有佳
    里綜合醫院法醫參考病歷摘要1紙在卷可憑（見前開相驗卷
    第29頁），並經臺灣臺南地方法院檢察署檢察官督同法醫師
    相驗屬實，有相驗筆錄、相驗屍體證明書、檢驗報告書各1
    份及相驗照片37幀附卷可憑（見前揭相驗卷第44頁、第50頁
    、第51-55頁、第61-80頁）。則被告於上揭時、地佔用部分
    機慢車優先道停車，致被害人汪吉勝撞上該自小貨車左後車
    尾處，而受有頭胸撞傷合併顱內出血及氣血胸之傷害，經送
    醫後仍不治死亡之事實，堪以認定，被害人確因本件車禍造
    成死亡結果，被告之過失行為與上開結果間，有相當因果關
    係。本件被告業務過失致人於死之犯行，事證明確，應予依
    法論科。
三、核被告所為，係犯刑法第276條第2項之業務過失致死罪。本
    件公訴人原認被告涉犯刑法第276條第1項之過失致死罪，惟
    經蒞庭公訴檢察官當庭變更起訴法條為刑法第276條第2項之
    業務過失致死罪，且本院業已當庭告知法條變更之相關權利
    ，本院自得就刑法第276條第2項之業務過失致死罪予以審就
    。爰審酌被告前未曾受有有期徒刑以上刑之宣告，有臺灣臺
    南地方法院檢察署刑案資料查註紀錄表及臺灣高等法院被告
    前案紀錄表各一份在卷可按，茲審酌被告之品性、生活狀況
    、智識程度（高中肄業），被告過失情節與程度，被害人汪
    吉勝酒後駕車且未注意車前狀況亦與有過失，而被害人養母
    吳佳靜已領取強制汽車責任保險理賠金新臺幣（下同）150
    萬元，且被告業另與被害人汪吉勝之其他家屬即胞姊甲○○
    達成和解，被告表示願另賠償甲○○70萬元，有車險理賠申
    請書及本院言詞辯論筆錄等件在卷可稽（見本院卷第25、
    42、43頁），暨被告犯罪後坦承犯行態度尚佳等一切情狀，
    量處如主文所示之刑，並諭知易科罰金之折算標準。末查，
    被告前未曾受有有期徒刑以上刑之宣告，有臺灣臺南地方法
    院檢察署刑案資料查註紀錄表及臺灣高等法院被告前案紀錄
    表各一份在卷可憑，其因一時失慮致犯本罪，惟已與被害人
    家屬達成和解，信被告經此科刑之教訓，已足資警惕，應無
    再犯之虞，本院因認被告所受宣告之刑，以暫不執行為適當
    ，併予宣告緩刑2年，以啟自新。
    末按緩刑宣告，得斟酌情形，命犯罪行為人向被害人支付相
    當數額之財產或非財產上之損害賠償，刑法第74條第2項第3
    款亦有明定。為確保被告於緩刑期間，能按上開調解筆錄所
    承諾之賠償金額以及付款方式履行，以確實收緩刑之功效，
    爰依前揭規定，併諭知被告應向甲○○給付損害賠償70萬元
    ，而給付方法則依被告與甲○○間之約定。倘被告未遵循本
    院諭知之緩刑期間所定負擔而情節重大者，檢察官得依刑事
    訴訟法第476條及刑法第75條之1第1項第4款之規定，聲請撤
    銷本案緩刑之宣告，併予敘明。
據上論斷，應依刑事訴訟法第273條之1第1項、第299條第1項前
段，刑法第276條第2項、第41條第1項前段、第74條第1項第1款
、第2項第3款，刑法施行法第1條之1，判決如主文。
本案經檢察官乙○○到庭執行職務。
中    華    民    國    98    年    7     月    17    日
                    刑事第六庭  法  官  張家瑛
以上正本證明與原本無異。
如不服本判決應於收受本判後10日內向本院提出上訴書狀，並應
敘述具體理由。其未敘述上訴理由者，應於上訴期間屆滿後20日
內向本院補提理由書狀（均須按他造當事人之人數附繕本）「切
勿逕送上級法院」。
                                書記官  李淑惠
中    華    民    國    98    年    7     月    20    日
附錄本案論罪科刑法條全文：
中華民國刑法第276條：
因過失致人於死者，處二年以下有期徒刑、拘役或二千元以下罰
金。
從事業務之人，因業務上之過失犯前項之罪者，處五年以下有期
徒刑或拘役，得併科三千元以下罰金。


司法院資訊處製作；財團法人民間司法改革基金會備份。
